臺灣臺中地方法院刑事判決　　　　　　　94年度易字第1550號
公　訴　人　臺灣臺中地方法院檢察署檢察官
被　　　告　乙○○
　　　　　　癸○○
上列被告等因竊盜等案件，經檢察官提起公訴（九十四年度偵字
第七五三九、八五八五號），本院判決如下：
    主    文
乙○○共同連續攜帶兇器竊盜，處有期徒刑壹年。扣案之變造「
王念暉」名義之友達建廠長期施工證貳張、鋸子壹支、線剪壹支
、電擊棒壹支，均沒收。
癸○○共同連續攜帶兇器竊盜，處有期徒刑拾月。扣案之變造「
王念暉」名義之友達建廠長期施工證貳張、鋸子壹支、線剪壹支
、電擊棒壹支，均沒收。
    犯罪事實
一、乙○○與癸○○為夫妻關係，因覓職無著，竟基於共同行使
    變造特種文書之犯意聯絡，於民國九十四年四月間某日，在
    不詳地點，由癸○○將以不詳方法取得「王念暉」名義之友
    達建廠長期施工證一張，變造使用有效期限為「2005/12/31
    」後，先將癸○○之一吋照片黏貼在該建廠長期施工證上，
    持以彩色影印複製一份後，再將乙○○之一吋照片直接黏貼
    在該建廠長期施工證之塑膠卡片上，以遮掩原有之長髮男子
    照片，完成屬於特種文書之變造「王念暉」名義之友達建廠
    長期施工證二張，乙○○與癸○○即隨身攜帶，以供進入友
    達工地行竊之用；俟於九十四年四月二十三日凌晨二時三十
    分許，在臺中市○○區○○路友達二期工地行竊之時，為巡
    檢員戊○○發覺有異乃報警處理，經員警蔡志文據報到場，
    要求查驗乙○○、癸○○二人之身分，乙○○與癸○○乃提
    出行使前開變造之友達建廠長期施工證，足以生損害於友達
    公司對於員工進出工地管理之正確性及王念暉之名譽。嗣於
    九十四年四月二十三日十四時五十分許，經警循線獲悉上情
    ，並扣得變造「王念暉」名義之友達建廠長期施工證二張。
二、乙○○、癸○○另基於共同行竊他人財物之概括犯意聯絡，
    意圖為自己不法之所有，(一)先於九十四年四月二十三日凌晨
    二時三十分許，駕駛車牌號碼YY—9225號之自小貨車，前往
    臺中市○○區○○路友達二期工地，共同徒手行竊全寬科技
    公司所有之氬焊機一台（價值約新臺幣〈下同〉一萬五千元
    ）、法蘭片十一片（價值四千四百元）等財物，尚未得手，
    即為巡檢員戊○○發覺有異而報警處理，因而查獲上情，並
    當場扣得氬焊機一台、法蘭片十一片、鎳絲SUS四只、250㎜
    ×1C電線四條、四芯電線二十九條、電線一捲、線剪一支、
    手推車一台、動火單一批等物；(二)又於九十四年五月十一日
    凌晨一時十分許，由乙○○駕駛前開自小貨車搭載癸○○，
    前往臺中市中部科學園區南區滯洪池工地，由乙○○攜帶其
    所有客觀上足以對人之生命、身體、安全構成威脅而具有危
    險性足供兇器使用之鋸子一支、線剪一支、電擊棒一支，下
    手行竊臺北勞務技術中心中科施工所所有之洗車台加壓馬達
    一台、變壓整流器一個、二芯電纜線四十公尺、三芯電纜線
    四十公尺、壁燈二盞（合計價值約四萬二千元）得手。嗣於
    九十四年五月十一日凌晨一時五十分許，在臺中市中部科學
    園區南區滯洪池工地，適為巡邏員警蔡志文經過發覺而當場
    查獲，並扣得前開洗車加壓馬達一台、變壓整流器一個、二
    芯電纜線四十公尺、三芯電纜線四十公尺、壁燈二盞等物（
    業經發還被害人領回）及乙○○所有供行竊使用之鋸子一支
    、電擊棒一支、線剪一支等物。
三、案經內政部警政署保安警察第二總隊移送臺灣臺中地方法院
    檢察署檢察官偵查起訴。
    理    由
一、訊據被告乙○○、癸○○均矢口否認有何行使變造特種文書
    及竊盜之犯行，均辯稱：被告乙○○原係受僱於壬○○，在
    九十三年間壬○○曾經交付友達建廠長期施工證一張予被告
    乙○○，而在九十四年四月二十三日前幾天，子○○打電話
    與被告乙○○聯絡，表示壬○○於友達二期工地有工程要施
    作，目前缺人手，子○○乃要被告乙○○自行前往詢問，被
    告乙○○、癸○○於九十四年四月二十三日當天，欲前往該
    工地施工時，即為警盤查，要求出示證件，被告乙○○自認
    並無違法行為，乃不願隨同前往警局，員警竟施以強制手段
    ，將被告乙○○押往派出所，以致被告乙○○因而受有手指
    斷裂之傷害，經被告乙○○自行撥打電話呼叫救護車，前往
    院包紮完畢後前往派出所，期間警方亦不讓被告乙○○、癸○○離去，卻一再要求配合調查，並將被告乙○○、癸○○
    帶回友達二期工地案發現場，當場將被告乙○○所駕駛之自
    小貨車附近堆置之鐵材、氬焊機、電纜線及線剪等物品，通
    通搬上前開自小貨車，帶回派出所，隨後，警方以通知壬○○到場說明，表示被告乙○○、癸○○二人並非其員工，而
    以竊盜罪嫌移送；又被告乙○○、癸○○於前開案件獲准交
    保後，為提出證據證明九十四年四月二十三日確實係受子○○之託前往施工，因為子○○告知壬○○該段時間會在中科
    工業區友達二期工地施作工程，被告乙○○、癸○○二人才
    會前往該工地，欲找壬○○作證，因為被告乙○○、癸○○
    二人因故發生爭執，被告癸○○乃將被告乙○○丟下，將前
    開自小貨車開走，之後，被告癸○○前往便利商店購物後，
    發現前開自小貨車遭人竊走，不知去向，立即向便利商店店
    員詢問，有無看見他人開走其自小貨車，並告知被告乙○○
    ，二人欲前往派出所報警，而被告乙○○卻在中途發現失竊
    之自小貨車，在走向自小貨車之際，警察即突然出現，大喊
    「不要動」，並將被告乙○○壓倒在地，被告癸○○聽聞「
    不要動」之呼喊聲，乃前來查看，發現被告乙○○無端被壓
    制在地上，即與警察發生爭執，現場並有二名未著警察制服
    自稱警察之男子出面毆打被告癸○○，之後被告乙○○、癸○○二人遭帶回派出所，原本自小貨車上並無任何東西，未
    料，該自小貨車開至警局後，竟然出現一些器材，警方指被
    告乙○○、癸○○行竊，被告乙○○、癸○○均否認，詎警
    方竟因此毆打被告癸○○，被告乙○○、癸○○並無偷竊之
    犯行，而變造友達長期施工證部分，確實有變造但並未持以
    行使，且係被告乙○○、癸○○主動告知警察為變造之證件
    云云。經查：
    （一）按被告之自白，非出於強暴、脅迫、利誘、詐欺、疲
          勞訊問、違法羈押或其他不正之方法，且與事實相符
          者，得為證據，刑事訴訟法第一百五十六條第一項定
          有明文。被告癸○○於本院中提出在警詢中遭受刑求
          之抗辯，惟被告乙○○、癸○○於警詢、偵查及本院
          中均否認竊盜及行使變造文書之犯行，並未自白犯罪
          ，且起訴檢察官亦未將被告乙○○、癸○○在警詢及
          偵查中之供述內容作為本案之證據使用，則被告徐長
          成、癸○○提出之刑求抗辯，縱係成立，對於本案犯
          罪事實之認定，亦無任何之影響。本院原應無就刑求
          抗辯部分進行調查之必要，然因被告癸○○堅持在警
          詢中有遭受刑求之情事，經本院傳喚(1)證人蔡志文到
          庭證述：「在現場被告一直拖延到清晨五、六點仍不
          肯跟我們回警局，所以我們就用強制力將被告二人帶
          回警局，因為被告二人掙扎反抗，而被告乙○○手上
          本來就有受傷，可能在掙扎的當中，原本的舊傷復發
          ，所以我們先讓救護車帶他去醫院就醫後，再回警察
          查明。」、「（在警局製作筆錄時）沒有（對被告徐
          長成、癸○○為毆打或刑求之情事）。」、「被告二
          人和我們警員發生拉扯，我的二位同事在逮捕過程中
          ，有發生小擦傷，但是他們沒有去驗傷，在逮捕過程
          中，癸○○一直在旁阻礙我們逮捕乙○○，因為黃桂
          珍是女性，我們又沒有女警在場，所以不方便對她進
          行強制力。」、「在警局裡面，我們將被告二人分開
          ，癸○○被安置在警局的另一個角落，我們請癸○○
          將身上的物品拿出來，方便我們搜索確認有無違禁物
          品，因為他們先前有帶電擊棒，怕對我們有危險或自
          殘，但是乙○○誤以為我們要欺負他太太，所以就衝
          過來，要防護他太太，其他同仁制止他，在制止過程
          中，有人去撞到辦公櫥櫃的玻璃，玻璃當場破裂，但
          是都沒有人受傷，當時現場有我、我同事、被告夫妻
          、證人庚○○、甲○○，辛○○沒有在場，律師也還
          沒有到場」等語（參照本院卷第一０四、一０五、一
          ０七頁），(2)證人戊○○於本院審理中到庭證稱：「
          （從抓到被告直到將被告帶回派出所之期間，警察）
          沒有（毆打被告乙○○、癸○○）。」、「乙○○自
          己說之前就有傷，後來他在掙脫的時候，又弄到。」
          等語（參照本院卷第一一二頁），(3)證人甲○○於本
          院審理中到庭證稱：「（警察）沒有（毆打被告二人
          ）。」、「（被告二人在警局製作筆錄時，我）有（
          在場），警察並沒有對他們刑求。」等語（參照本院
          卷第一二二頁），(4)證人庚○○於本院審理中證稱：
          「（從壓制被告乙○○到將被告乙○○、癸○○帶往
          警局製作筆錄之過程均）有（在場）。」、「（警察
          ）沒有（毆打或刑求被告乙○○、癸○○之行為）。
          」、「我看到癸○○歇斯底里，一直哭鬧，癸○○要
          靠近乙○○，原本他們二人被分開，接著乙○○也站
          起來，警察要乙○○坐好不要動，乙○○就和警察發
          生拉扯，癸○○則被另一警察拉住，乙○○和警察在
          拉扯的過程中，有撞倒櫃子玻璃，但是我不知道是何
          人撞到，現場沒有人受傷。」等語（參照本院卷第一
          二六、一二八頁），及(5)證人丙○○於本院審理中到
          庭證稱：「（當時警察）沒有（毆打被告二人）。」
          、「警察要抓他們時，他們不讓警察抓，就在旁邊哭
          鬧。」等語（參照本院卷第一七五頁），佐以被告徐
          長成於偵查中供稱：「手指受傷是自己在家中修馬達
          時不小心割到受傷。」等語（參照九十四年度偵字第
          七五三九號偵查卷第四四頁）；由此可知，被告徐長
          成、癸○○在九十四年四月二十三日為警查獲時，被
          告乙○○原本手指即有受傷，又在現場與警方及現場
          目擊證人爭執拉扯，以致舊傷復發，顯非遭受警察刑
          求所致，又當時被告癸○○並無遭受任何強制力之壓
          制，始有可能在旁擾亂員警逮捕被告乙○○之行動，
          事後前往警局製作筆錄過程中，被告乙○○、癸○○
          均未坦承行竊及行使變造特種文書之犯行，則承辦員
          警何來刑求之理？而九十四年五月十一日第二次為警
          查獲時，被告乙○○、癸○○已有一次遭警逮捕之經
          驗，對於再度為警查獲，理當理性對待，更應配合前
          往警局清楚交代事情經過，然被告乙○○、癸○○卻
          一再抵抗阻攔，並與員警及現場目擊證人發生拉扯衝
          突，事後於警局製作筆錄過程中，仍因否認竊盜犯行
          而與員警發生誤會衝突，過程中因而發生推擠情事，
          以致被告癸○○碰撞到玻璃櫥櫃，亦屬合理，並無法
          指責係員警故意推撞被告癸○○，何況，事發原因係
          導因於被告癸○○在警局中否認行竊並一再質問員警
          為何上手銬，被告癸○○、乙○○既不願清楚交代案
          發經過情形，甚至以言語爭執吵鬧拉扯之方式，抵制
          員警之查緝行動，在混亂情況下，發生推擠，更堪理
          解；復以，在九十四年五月十一日為警查獲後，被告
          乙○○、癸○○要求通知家人即癸○○之父親辛○○
          及選任辯護人熊賢祺律師到場，員警均有給予法定期
          間等候家人及選任辯護人之到來，符合法定程序，並
          無限制被告乙○○、癸○○之通信自由，綜觀上情，
          承辦員警既未取得被告乙○○、癸○○之警詢自白供
          述，即無對於被告乙○○、癸○○進行毆打刑求之必
          要。至於被告乙○○、癸○○聲請傳喚被告癸○○之
          父親辛○○出庭作證，經證人辛○○於本院中到庭證
          稱：九十四年五月十一日凌晨接到其女兒即被告黃桂
          珍之電話通知才前往警局，並未親眼目睹被告乙○○
          、癸○○遭受毆打或刑求，只是伊到警局時，有看到
          被告癸○○手上、臉上有紅腫，而被告乙○○之腳、
          手、臉也有紅腫，但都沒有流血，伊懷疑是被刑求，
          就質問該警局之小隊長，對方回答說打都打了，頂多
          說是反抗，後來被告癸○○一直質問警察，她又沒有
          犯罪，為何要帶手銬，所以警察就推她去撞玻璃櫃等
          語（參照本院卷第一七七至一七九頁），證人辛○○
          並未親眼目睹被告乙○○、癸○○遭受刑求，僅以被
          告乙○○、癸○○身體有紅腫，即臆測遭受刑求，惟
          因在逮捕過程中，被告乙○○、癸○○反抗掙扎之結
          果，難免造成身體部位之紅腫，係屬正常情況，並無
          從據以推定即係遭受刑求所致；又被告乙○○、黃桂
          珍要求調閱警詢錄影帶，經本院向承辦單位內政部警
          政署保安警察第二總隊第三大隊第一中隊調取九十四
          年四月二十三日及九十四年五月十一日之警詢錄影帶
          結果，其中九十四年四月二十三日之警詢監視錄影電
          子檔，因中科分隊內部監視器電腦容量有限，無法追
          憶至九十四年四月二十三日之影像，故無法提供，而
          檢送之九十四年五月十一日之監視錄影電子檔部分，
          本院則認為事證已明，並無續行勘驗之必要。從而，
          被告乙○○、癸○○主張刑求抗辯部分，既無具體事
          證足以佐證，亦不影響於本院認定犯罪事實之結果，
          合先敘明。
    （二）對於被告乙○○、癸○○被訴行使變造特種文書部分
          ：
      １、被告乙○○、癸○○於本院中固坦承變造「王念暉」
          名義之友達建廠長期施工證二張之事實，然辯稱該施
          工證係證人壬○○交付予被告乙○○，被告乙○○再
          交付予被告癸○○，由被告癸○○換貼照片，而於九
          十四年四月二十三日警察進行盤查時，係被告癸○○
          主動提出，並告訴警察是假證件，被告乙○○、黃桂
          珍並未持以行使而有自首之適用云云。對此，證人黃
          文相於本院審理中到庭證稱：「（扣案之二張友達建
          廠長期施工證）不是（我交給被告乙○○），證件上
          的名字我也不認識，證件上的王念暉及貼有癸○○照
          片的施工證背面的江荷政我都不認識，依據記載『漢
          唐久農』應該是在友達一期CUB.工地施工的廠商。」
          等語（參照本院卷第一０九頁），證人壬○○本身在
          友達二期工地有承做工程，自會擁有專屬於其所有之
          施工證，被告乙○○、癸○○若係受僱於證人壬○○
          ，自應取得證人壬○○所屬之公司或工地名義之施工
          證，不致於會以他人名義之施工證交付使用，可見該
          施工證應非證人壬○○所交付，應係被告乙○○、黃
          桂珍透過不詳方法所取得之物。
      ２、又依據被告乙○○、癸○○於偵查中均供稱：「（該
          二張建廠長期施工上之照片，是）在九十四年四月間
          ，在我們開車到臺中市路上貼上的。」等語（參照九
          十四年度偵字第七五三九號偵查卷第一０一頁），佐
          以該變造「王念暉」名義之友達建廠長期施工證，經
          承辦檢察官勘驗結果認為：二張施工證，其中一張貼
          有癸○○照片，該施工證有被撕開跡象，有效期限被
          塗改為2005年，另一張施工證為王念暉，其貼照片處
          有膠水乾的痕跡，被告乙○○照片脫落，有效期限被
          塗改為2005年，其施工證亦有被撕開跡象，此有臺灣
          臺中地方法院檢察署檢察官九十四年七月六日勘驗筆
          錄（參照九十四年度偵字第七五三九號偵查卷第九五
          、九六頁）在卷可稽；經本院調取扣案之變造「王念
          暉」名義之友達建廠長期施工證檢視結果，大致與檢
          察官之勘驗結果相符，而黏貼被告乙○○照片之該張
          施工證上，在左下角黏貼照片處，原本是一名長髮男
          子之照片經掃瞄後，而與該施工證結合成為一張塑膠
          卡片，而被告乙○○之照片則係逕行黏貼於該塑膠卡
          片之相片欄上，未與該塑膠卡片合為一體，而黏貼被
          告癸○○照片之該張施工證上，被告癸○○之照片雖
          與該施工證結合在一起，但該張施工證之顏色與黏貼
          被告乙○○照片之該張施工證有明顯之色差，且字跡
          模糊、擴散，又該張施工證之材質為較一般影印紙為
          厚之紙張，並非原有之塑膠卡片材質，衡諸常情，一
          般供出入通行之識別證不會使用紙張印製，均係以塑
          膠卡片製作，始能長期使用不致損壞變形；另以黏貼
          被告癸○○照片之該張施工證背面白色磁卡上，有以
          膠帶黏貼一張紙條，上面記載「江荷政、漢唐／九農
          、8369」，明顯與該施工證正面記載之持有人為友達
          公司王念暉不符，此有扣案之變造「王念暉」名義之
          友達建廠長期施工證二張為證；由此可知，黏貼被告
          癸○○照片之該張施工證，應係以黏貼被告乙○○照
          片之該張施工證影印而成，因此，該二張「王念暉」
          名義之友達建廠長期施工證，均係被告乙○○、黃桂
          珍共同變造之特種文書，應堪認定。
      ３、再者，依據證人即承辦員警蔡志文於本院審理中到庭
          證稱：「當時我到場的時候，要求被告二人提出身分
          證件，被告癸○○就拿出這二張施工證，並表示說他
          們沒有帶身分證。」、「因為被告乙○○去醫院後，
          我同事有帶他們二人回到臺中的住處拿身分證件（才
          發現該施工證係變造）。」、「癸○○剛開始沒有講
          ，一直在現場拖延，後來直到要去醫院之前，癸○○
          才講證件是假的，實際告知我的時間不確定。後來是
          癸○○自己講說證件是假的，至於為何原因癸○○會
          承認，可能是因為戊○○先生他們有看過這個施工證
          ，他們有辦法辨識這個施工證的真偽，在她（指被告
          癸○○）還沒有說證件是假的之前，我們還不知道證
          件是變造的。」等語（參照本院卷第一０五、一０六
          頁），及證人戊○○於本院審理中到庭證稱：「警察
          要求他們拿出證件來，被告二人先後拿出扣案的施工
          證，我們一看，二張施工證上面資料相同，只有照片
          不同，才發現是假證件。」、「我們（指戊○○與員
          警）同時發現，被告提出來的施工證，也和我們友達
          二期所使用的施工證不同。」、「我們發現是假的追
          問他們（指被告乙○○、癸○○），他們才說是假證
          件，但是沒有說來源。」等語（參照本院卷第一一一
          、一一二頁），由此可知，被告乙○○、癸○○在證
          人即承辦員警蔡志文進行身分盤查時，即將該變造「
          王念暉」名義之友達建廠長期施工證二張，持以行使
          交付予證人即承辦員警蔡志文，則被告乙○○、黃桂
          珍之行為，業已該當於行使變造特種文書之犯行。
      ４、按對於未發覺之罪自首而受裁判者，減輕其刑，刑法
          第六十二條前段定有明文。又按自首以對於未發覺之
          罪投案而受裁判為要件，至其方式雖不限於自行投案
          ，即託人代理自首或向非偵查機關請其轉送，亦無不
          可，但須有向該管司法機關自承犯罪而受裁判之事實
          ，始生效力，若於犯罪後，僅向被害人或非有偵查犯
          罪職務之公務員陳述自己犯罪之事實，而無受裁判之
          表示，即與自首之條件不符（最高法院五十年台上字
          第六五號著有判例）。本案中被告癸○○於為警盤查
          時，出示該變造「王念暉」名義之友達建廠長期施工
          證二張，經證人戊○○發現與該工地所使用之證件不
          同，而質疑該施工證之真偽之際，被告癸○○始表示
          是假證件，證人即承辦員警蔡志文對於被告癸○○提
          出行使之施工證，只要仔細觀察即可由二張證件均係
          同一人之姓名而發現係屬變造之施工證，且證人張朝
          淵亦在場可以當場確認，則證人蔡志文對於被告徐長
          成、癸○○之行使變造施工證之行為，已有合理之懷
          疑，又被告癸○○雖於案發現場自承是假證件，然事
          後前往警局製作筆錄時，被告乙○○、癸○○均供稱
          該變造之施工證係證人壬○○所交付，並未坦承變造
          該施工證之犯行，更未向員警陳述自己之犯罪事實並
          表示願意接受裁判之意思，被告癸○○、乙○○之行
          為，顯與自首之要件，不相符合，應無自首之適用。
      ５、從而，被告乙○○、癸○○利用不詳方法取得之「王
          念暉」名義之友達建廠長期施工證，以影印及換貼照
          片之方式，同時變造友達建廠長期施工證二張，並持
          以行使交付予員警蔡志文，以掩飾真實身分等情，應
          堪認定。被告乙○○、癸○○所辯，顯係事後卸責之
          詞，要難採信。
    （三）對於被告乙○○、癸○○被訴於九十四年四月二十三
          日竊盜部分：
      １、依據目擊證人戊○○於本院審理中到庭證稱：「當時
          我擔任該工地的巡檢人員，當時我看到有人影動，我
          就通知警衛，警衛就過去查看，回來跟我說，就是上
          次被查獲的二個人，但是上次沒有報警。之後我就跟
          警衛一起去現場，因為我們的工區經常遭竊，所以我
          們有管制線，那時候他們其中一人用手推車推著東西
          要上車，另外一個人在另一邊，我先阻止他們要他們
          不要動，他們說是來工作的，但是我不相信，所以我
          跟他們講，先把東西放回原位，我就用無線電通知上
          級單位，請示上級單位是否要報警，上級單位表示要
          報警，我就報警。」、「（我看到時）被告正要搬上
          車，就被我阻止。」等語（參照本院卷第一一一、一
          一二頁），被告乙○○、癸○○確實在案發現場有搬
          運東西放置於渠等所駕駛之自小貨車之行為，非若被
          告乙○○、癸○○所言，係為前往該工地找尋證人黃
          文相。
      ２、而被告乙○○、癸○○所搬運之物品，經證人己○○
          於本院審理中到庭證稱：「（現職）全寬科技公司工
          地領班。」、「是我老闆在（九十四年四月二十三日
          ）那一天早上跟我說工地有遭竊，要我過去工地查看
          ，我才知道。清查確認結果，有失竊氬焊機、法蘭片
          ，其他的東西，我不知道是誰的。」、「（扣案之線
          剪）不是我們公司的，查獲當時被告乙○○一再表示
          說查扣的東西均是他的，他要去現場施工用。」、「
          （被告二人被查獲之現場）是我們承包的工區。」、
          「不認識（壬○○）。」、「（壬○○也）沒有（承
          包我們公司的工程）。」、「我可以確認氬焊機是我
          們公司的，因為機器上面有寫我們老闆林清標的名字
          ，法蘭片上面雖然沒有記載辨識標記，但是該法蘭片
          確實是我們公司進的物料，因為我們施工到最後，就
          發現剛好缺了這幾片法蘭片。」等語（參照本院卷第
          一一三、一一四頁），其中氬焊機、法蘭片，確認係
          屬全寬科技公司所有之物品，非屬證人壬○○所有，
          則被告乙○○、癸○○未經全寬科技公司之同意，即
          擅自搬取氬焊機、法蘭片之行為，業已令人質疑其行
          竊之意圖。
      ３、又依據證人即承辦員警蔡志文於本院審理中到庭證稱
          ：「被告二人被戊○○等人發現，用手推車在推扣案
          之氬焊機等物品，被發現時，被告說戊○○叫他們二
          人把這些東西先放在工地角落，當時被告二人供稱，
          那是壬○○要他們到工地施工的，扣案物品中的四芯
          電線二十九條是在被告所駕駛之自小貨車車斗內的鐵
          製置物廂裡面查獲的。」、「（扣案物品中只有）氬
          焊機、法蘭片（經過認領），其餘物品沒有被害人出
          面認定，被害人表示其他物品不是他們工地所使用。
          」、「被告二人一直供稱是受僱於壬○○，可是我們
          請他聯絡壬○○到現場說明，一直聯絡不到，且顯示
          電話是空號。」、「該車一直留在現場。直到上午十
          一點多，才由被告癸○○將車開到我們警局。」、「
          線剪是在工地現場和其他東西一起查到的，只有電線
          是在乙○○的車上查到，乙○○有說全部的東西都是
          老闆的，乙○○表示線剪是他的。」、「我同事經由
          友達公司提供的資料才聯絡上（壬○○），不是被告
          提供的。」、「無線對講機的部分，第一次查獲被告
          二人的時候，他們二人各拿一支。」等語（參照本院
          卷第一０三、一０四、一０六、一０七頁），被告徐
          長成、癸○○對證人蔡志文辯稱係應證人壬○○之要
          求，前往施工，然被告乙○○、癸○○於本院中卻係
          供稱欲前往該工地向證人壬○○詢問工作，被告徐長
          成、癸○○先後供述內容嚴重歧異，已然令人質疑其
          可信性。
      ４、再者，證人壬○○於本院審理中到庭證稱：「（九十
          四年四月二十三日當天）我沒有叫他們去（現場施工
          ）。」、「（查獲地點）不是（我在友達二期工地之
          施工地點）。」、「（扣案之電纜線等物品）不是（
          我交給）乙○○、癸○○。」、「沒有（跟被告徐長
          成、癸○○約在該處見面）。」等語（參照本院卷第
          一０九頁），證人壬○○既不知悉被告乙○○、黃桂
          珍要前往工地找伊要工作之事，亦未要求被告乙○○
          、癸○○於半夜前往工地施工，更未交付任何物品予
          被告乙○○、癸○○，則被告乙○○、癸○○所稱係
          老闆壬○○要求前來施工之詞，顯然不實。對此，被
          告乙○○、癸○○於本院中則辯稱：係因證人子○○
          要渠等前往臺中市○○路友達二期工地，找證人黃文
          相要求給予工作機會云云。然證人子○○於本院審理
          中到庭證稱：伊並未告知被告乙○○前往友達二期工
          地找證人壬○○要工作，只提到證人壬○○在友達二
          期有包工作而已，並未要被告乙○○、癸○○於半夜
          前往工地找證人壬○○等語（參照本院卷第一八０頁
          ），被告乙○○供稱係因證人子○○告知壬○○處有
          工作可做，才會前往該工地欲找尋壬○○要工作云云
          ，核與證人子○○所述之內容不相符合，且該友達二
          期工地，並無需要夜間加班趕工之情形，何以被告徐
          長成、癸○○不在日間時分前往找尋證人壬○○，卻
          要刻意選擇在深夜凌晨時分前往無人所在之工地內？
          又該工地均有專人看管維護，被告乙○○、癸○○既
          欲尋找施工廠商壬○○，何以不經由警衛通報及詢問
          後即擅自他人之工地內？對此，被告乙○○、癸○○
          均無法提出合理之說詞，則對於渠等於深夜前往該工
          地之動機，係為圖行竊之推論，非無所據。
      ５、復以，被告乙○○、癸○○前往該工地之目的，既係
          為向證人壬○○詢問工作，卻無法提供證人壬○○之
          聯絡電話，以供證人即承辦員警蔡志文進行查證，以
          釐清事實真相，被告乙○○、癸○○連證人壬○○之
          聯絡電話都不知悉，即擅自於半夜前往工地欲尋找證
          人壬○○，渠等之行徑，已然可議；又被告乙○○、
          癸○○在未經徵詢證人壬○○之意見並表示同意僱用
          前，竟然逕行攜帶工具於深夜前往工地欲進行施工，
          被告乙○○、癸○○之舉動，更啟人疑竇；且被告徐
          長成、癸○○挑選前往工地之時間，係在凌晨二時三
          十分許，當時證人壬○○並未在工地加班趕工，被告
          乙○○既曾經受僱於證人壬○○，應該知悉工程界對
          於工作時間之慣例，除非有趕工之情形，否則不可能
          在夜間視線不良之際進行施工，則被告乙○○、黃桂
          珍選擇在深夜無人在場之時間，前往工地，卻稱要找
          工作，更屬荒唐；況且，被告乙○○、癸○○被查獲
          之地點，既非友達公司之工區，亦非證人壬○○所承
          做之工地，則被告乙○○、癸○○何以會出現在該處
          搬運東西，若非圖以行竊，實在難以理解。
      ６、至於被告乙○○辯稱係證人壬○○之員工，並提出順
          新公司四月份上、下半月友達員工出勤紀錄各一份為
          證，對此，證人壬○○於本院審理中證稱：「（順新
          公司員工出勤表）是我們公司的，但是這應該是九十
          三年四月份的出勤表，從上面的員工姓名可以看出來
          ，因為我們進工區都要事先呈報員工的資料。」、「
          （僱用乙○○擔任臨時工人）時間是在九十三年四月
          份，乙○○是臨時聘僱，所以他可能在那裡工作一個
          月而已，我們所承包的工程，是在九十三年七月份結
          束，之後我們就轉到桃園。」等語（參照本院卷第一
          一０頁），則被告乙○○於九十四年四月間，並非證
          人壬○○之員工，被告乙○○所辯，顯與事實相悖，
          尚難採信。綜觀上情，被告乙○○、癸○○於深夜未
          經許可擅自進入臺中市○○路友達二期工地，行竊全
          寬科技公司所有之法蘭片十一片、氬焊機一台之情，
          業據證人戊○○、蔡志文、壬○○、子○○、己○○
          等人證述屬實，並有扣案之手推車一台、氬焊機一臺
          、鎳絲SUS四只、法蘭片十一片、250㎜×1C電線四條
          、四芯電線二十九條、電線一捲、線剪一支、動火單
          一批等物為證，復有查獲現場照片八張（參照偵查卷
          第三一至三四頁），則被告乙○○、癸○○於九十四
          年四月二十三日凌晨二時三十分許之竊盜犯行，應堪
          認定。
    （四）被告乙○○、癸○○被訴九十四年五月十一日竊盜部
          分：
      １、依據證人蔡志文於本院審理中證稱：「當天我是服巡
          邏勤務，巡邏過後，在中科工區外的電線桿下發現一
          條電線，我就打電話給中科工地的人員，詢問為何有
          電線裸露在外，他們就派人過來看，經由工地的人員
          打開工地大門，就發現乙○○駕駛的YY—9225號自小
          貨車停在工地內，乙○○正在搬扣案的加壓馬達、變
          壓整流器、二芯電纜線、三芯電纜線及壁燈、線剪、
          鋸子等東西。」、「電擊棒是在乙○○的身上查到的
          ，無線對講機的部分，‧‧‧第二次查獲的時候也有
          對講機，但是從那裡查到的不記得。」、「我們打開
          大門就發現乙○○正在搬東西到車上，當時癸○○沒
          有在場，大約一、二分鐘之後，癸○○就從工地內出
          現在現場，我確定癸○○不是從外面經由大門進入。
          」、「洗車台加壓馬達、變壓整流器、二、三芯電纜
          線有經被害人認領，鋸子、線剪及電擊棒均是被告徐
          長成的。」等語（參照本院卷第一０六、一０七、一
          ０九頁），被告乙○○於半夜未經許可擅自進入臺中
          市中部科學園區南區滯洪池工地內，搬運洗車台加壓
          馬達一台、變壓整流器一個、二芯電纜線四十公尺、
          三芯電纜線四十公尺、壁燈二盞等情，應堪認定。
      ２、又依據證人甲○○於本院審理中到庭證稱：「（九十
          四年五月十一日）凌晨一時三十分，同事庚○○接到
          電話，說工地好像有人在走動，我們驅車前往工地，
          發現工地旁的馬路上有一綑電線，該電線是從工地往
          外丟到馬路上，警察也已經發現工地外面馬路上的電
          線，而在該處等我們。我們到了之後想說既然有電話
          丟在馬路上，就大開大門進入查看，該工地大門只是
          簡單的卡住而已，大門沒有被破壞的痕跡，我把門打
          開之後，就看到裡面有一台貨車，車上有載東西，被
          告乙○○就在旁邊，乙○○看到我的時候，還很緊張
          的問我是誰，我就反問他是何工班的工人，他表示是
          『阿坤』叫他去拆東西的。我同事及警察比我慢大約
          三十秒之後到場，警察好像認識乙○○，二個警察和
          我同事庚○○，就合力把乙○○押在地上，我就拿我
          帶去的相機拍車上的東西，車上有加壓馬達、電線、
          燈座等東西，其他我不記得了。徐成長被押在地上時
          ，癸○○就從『友達工地』的方向過來，也是在大門
          以內的工地內，她就一直亂叫，警察並未抓住她，但
          是她還是一直叫。」、「被告乙○○被壓制在地上時
          ，癸○○跑過來，乙○○乘機把他身上的電擊棒交給
          癸○○，癸○○就藏在身上不願意交出來，癸○○一
          直否認有竊盜的行為，在和我們警察發生拉扯時，在
          拉扯的過程中，電擊棒才從她身上掉下來，另外在被
          告二人身上各有查到對講機。」、「（被告乙○○、
          癸○○被）帶回警局時，是由我開警車載乙○○及另
          二名警察，癸○○是坐另一台支援的警車，另外有一
          個警察負責把乙○○的貨車，開回警局。」、「（對
          於被告乙○○車上的東西）沒有（動過），只有照相
          而已，我們是在隔天中午過後，才去領回我們失竊的
          物品。」、「因為加壓馬達、電纜線、壁燈、整流器
          都是新買的，所以可以確認是我們公司所有的東西。
          變壓整流器是加壓馬達要使用的，兩個是一組。」、
          「（扣案之鋸子、線剪）不是我們公司的。」、「（
          扣案之鋸子、線剪）也是在乙○○的車上查獲。」等
          語（參照本院卷第一二一至一二四頁），被告乙○○
          於本院中辯稱係為前往該工地尋找證人壬○○出庭作
          證云云，卻於案發現場，對目擊證人甲○○辯稱係「
          阿坤」要伊前往拆東西云云，被告乙○○先後供述不
          一，已然令人質疑其供詞之真實性。
      ３、再依據證人庚○○於本院審理中到庭證稱：「當時因
          為接到中科警察打電話到工務所，表示在我們工地圍
          籬外有一綑電纜線，覺得很可疑，因為之前我們工地
          有失竊過，沒有破案，所以警察通知我們到現場去，
          我與同事甲○○一起到現場。我們到現場時，警察也
          在那裡等我們，我去停車，甲○○就先開啟大門進去
          ，我和警察隨後進去，就發現貨車上面有我們公司的
          加壓馬達及壁燈、電纜線等材料。當時現場只有徐長
          成一人，他站在貨車旁邊，身邊有一個鋼瓶，可能他
          當時正要搬運鋼瓶，之後警察詢問他，在該處做什麼
          ，他表示是『阿坤』叫他來搬東西，我就跟他說，可
          是這是我們的工地，『阿坤』也不是我們的廠商，東
          西是屬於我們公司的，後來警察就要抓住他，他就反
          抗，我就和警察一起制伏他，制伏乙○○之後，黃桂
          珍就從工地裡面的另一邊出來，警察沒有制伏癸○○
          ，但是癸○○一直在旁邊擾亂我們制伏乙○○，當時
          癸○○一直在跟警察解釋之前的案子，可是我不清楚
          她在說什麼。後來警察要把乙○○拉上警車，癸○○
          又在旁邊阻擋，接著又有警員過來支援，警察就硬要
          把乙○○及癸○○一起帶上警車，可是他們二人都不
          肯，在拉扯的過程中，就發現有電擊棒從癸○○處掉
          下來。」、「加壓馬達、變壓整流器、電纜線、壁燈
          都是我們公司的。」、「加壓馬達及變壓整流器是安
          裝在洗車台上，壁燈是安裝在步道旁邊的座椅下，電
          纜線是加壓馬達及壁燈的線路都有，原本都是已經安
          裝完成的。」等語（參照本院卷第一二五至一二六頁
          ），遭竊之洗車台加壓馬達、變壓整流器、二芯電纜
          線、四芯電纜線、壁燈等物，均係在被告乙○○所駕
          駛之自小貨車上查獲，非若被告乙○○於本院所稱係
          警察要求將所有物品先搬入該自小貨車，才會配合云
          云。
      ４、由證人蔡志文與目擊證人甲○○、庚○○之證述內容
          可知，被告乙○○、癸○○於半夜未經許可，擅自進
          入臺中市中部科學園區南區滯洪池工地內，由被告徐
          長成擅自搬取台北勞務技術中心中科施工所所有之洗
          車台加壓馬達、變壓整流器、二芯電纜線、三芯電纜
          線、壁燈等物之情，應堪認定。又依據證人丙○○於
          本院審理中到庭證稱：「我在中部科學園區友達工地
          看到他們二人（指被告乙○○、癸○○），當時我與
          同事林炳釧一起去吃麵，看到被告二人在路邊，以工
          具正在剪從工地開關拉出來路燈的臨時電線，我原本
          以為他們是工人，不以為意，就離開了。後來我吃完
          麵回來，大約十一、二點，看到被告二人和保二員警
          在吵架，男的被告拿了電擊棒，後來交給女的被告，
          所以員警不好制伏，因為我們認識員警，所以就幫忙
          制伏被告二人，我是幫忙壓住男的被告。」、「（我
          第一次看到他們時，他們的車子）就停在他們剪電線
          的路旁。）」、「（我吃完麵回來時，他們的車子是
          ）停在友達工地裡面。」等語（參照本院卷第一七五
          頁），被告乙○○、癸○○甫於九十四年四月二十三
          日因竊盜罪嫌，遭警緝獲，對於深夜無故進入他人工
          地內，可能涉及竊盜罪嫌之情，理當有所認知，竟然
          在相隔不到一個月之九十四年五月十一日再度於深夜
          前往臺中市中部科學園區南區滯洪池工地內，並辯稱
          欲前往找尋證人壬○○出面作證釐清前開竊盜罪嫌，
          復經證人壬○○於本院中到庭證稱：「（被告乙○○
          ）沒有（在九十四年五月十一日當天與我聯絡，表示
          要到中科工地來找我）。被告查獲的地點和我們在中
          科承包的工區不同。」、「平常不會（在半夜施工）
          ，只有趕工的時候會，但是要半夜施工，我們會事先
          呈報加班，被告乙○○只有參與友達一期的工程，友
          達一期的工期是九十三年三月至九十三年七月，友達
          二期的工程，我們並沒有僱用乙○○。」等語（參照
          本院卷第一一０、一一一頁），證人壬○○根本不知
          道被告乙○○要前往，且被告乙○○既然係為拜託證
          人壬○○出庭作證，何以不在白天透過工地之警衛室
          聯絡證人壬○○，卻要在三更半夜偷偷摸摸前往工地
          ，被告乙○○之行徑，已然令人質疑其真正之動機，
          且證人丙○○確實有看到被告乙○○執持工具剪路燈
          之電線，則前開洗車台加壓馬達一台、變壓整流器一
          個、二芯電纜線四十公尺、三芯電纜線四十公尺、壁
          燈二盞等物，應係被告乙○○持工具行竊而成，應堪
          認定。
      ５、佐以證人甲○○於本院審理中到庭證稱：「加壓馬達
          和整流器原來已經裝在洗車台上，壁燈是裝在步道上
          ，電纜線則是從管線裡面被拉出來的，這些東西原本
          都已經裝置好，都是被拆解下來。」、「（扣案之鋸
          子、線剪）不是我們公司的。」、「（扣案之鋸子、
          線剪）也是在乙○○的車上查獲。」、「電纜線的部
          分需要用到鋸子、線剪，加壓馬達的部分也是需要用
          工具才能拆解，後來我們檢視加壓馬達的水管有被鋸
          斷的痕跡，壁燈的部分，如果用踹的話也可以拆下來
          ，事後檢查沒辦法確認是否有使用工具拆解。」等語
          （參照本院卷第一二三至一二四頁），及證人庚○○
          於本院審理中到庭證稱：「加壓馬達及變壓整流器是
          安裝在洗車台上，壁燈是安裝在步道旁邊的座椅下，
          電纜線是加壓馬達及壁燈的線路都有，原本都是已經
          安裝完成的。」、「加壓馬達有一個進水口及出水口
          ，都連接水管，必須用鋸子把水管鋸斷，才能拆解，
          而且加壓馬達有一個電源線，也必須要剪斷，燈座是
          鑲在卵石，只要拿尖尖的東西就可以挖起來，但是電
          線的部分也是要剪斷，三芯電纜線是屬於加壓馬達所
          使用的，二芯電纜線是壁燈使用，拆解電纜線都需要
          使用線剪。」等語（參照本院卷第一二六至一二七頁
          ），由此可知，欲行竊前開物品，必須使用一定之工
          具，始可達成，而被告乙○○所有經扣案之鋸子、線
          剪等工具，適足以作為行竊使用，參諸證人丙○○指
          稱親眼目睹被告乙○○執持工具行竊電線之情，則被
          告乙○○執持扣案之鋸子、線剪等以行竊之情，應堪
          認定。
      ６、續以，依據證人蔡志文、甲○○、庚○○之證述內容
          ，被告乙○○為警查獲當時，大聲呼喊，被告癸○○
          聽聞，乃從工地內側不詳處所趕往被告乙○○身邊，
          可見被告癸○○係於被告乙○○共同進入該工地內，
          且被告乙○○行竊之時，被告癸○○亦在該工地附近
          ，又被告乙○○、癸○○前後二次為警查獲，均分別
          執持對講機，被告乙○○、癸○○前往該工地內，何
          須攜帶對講機？再者，被告癸○○事後一再阻攔員警
          緝捕被告乙○○之行動，被告癸○○前於九十四年四
          月二十三日已遭警查獲一次，對於員警之查緝行動及
          後續製作筆錄等過程，均有相當程度之瞭解，卻不願
          意配合員警之行動，顯然被告癸○○係擔心其與被告
          乙○○之竊盜行為曝光而出此舉；復以，證人丙○○
          親眼目睹被告癸○○與被告乙○○共同行竊路燈電線
          之行為，可見被告癸○○確實有與被告乙○○共同攜
          帶鋸子、線剪等工具行竊之犯意聯絡及行為分擔，應
          堪認定。至於被告癸○○辯稱案發當天所駕駛之自小
          貨車遭竊，曾經前往購物之便利商店詢問店員，伊並
          不在現場云云；依據證人即該便利商店店員丁○○於
          本院中證稱：「我印象中有一女生來便利商店找過我
          ，要我出庭作證，可是我沒有答應，但是詳細的時間
          我不記得。她說她先生被懷疑竊盜，要我出面作證說
          她先生有來我店裡買東西，我跟她說不要作證。」、
          「沒有（印象，曾經有人在半夜到便利商店跟我說車
          子被偷的事）。」、「（我確定）沒有（人在我上班
          時間，向我提過車子在便利商店前被偷的事）。」等
          語（參照本院卷第一二九、一三０頁），由此可見，
          被告癸○○辯稱案發當天其與被告乙○○所駕駛之自
          小貨車，因伊獨自開往便利商店購物時遭竊之情，顯
          然不實；且被告癸○○私下找尋證人丁○○要求出庭
          作證，以證實被告乙○○曾經到過該便利商店購物之
          情，亦經證人丁○○證述被告乙○○並未前往該便利
          商店購物，案發當天亦無人前往該便利商店詢問車子
          遭竊之事，被告癸○○於本院中所辯，顯與證人張明
          煌所述之事情經過大相逕庭，蓋被告癸○○、乙○○
          係供稱當天因為細故起爭執，被告癸○○乃先將被告
          乙○○丟下後，開車前往便利商店購物，換言之，前
          往便利商店購物者，僅有被告癸○○一人，而被告黃
          桂珍卻要求證人丁○○虛偽證述被告乙○○曾經前往
          購物之詞，可見被告癸○○所言不實，且被告癸○○
          私下要求證人丁○○出庭作證不實事項之行為，更令
          人質疑被告癸○○之竊盜行為；況且，被告癸○○辯
          稱該自小貨車遭竊事後欲與被告乙○○前往派出所報
          案途中尋獲該自小貨車，何以被告乙○○與該自小貨
          車會出現在臺中市中部科學園區南區滯洪池工地內，
          為警查獲，被告癸○○之辯解，均無法自圓其說，尚
          難令人採信。
      ７、綜觀上情，被告乙○○、癸○○共同攜帶鋸子、線剪
          、電擊棒等工具，前往臺中市中部科學園區南區滯洪
          池工地內，行竊台北勞務技術中心中科施工所所有之
          洗車台加壓馬達一台、變壓整流器一個、二芯電纜線
          四十公尺、四芯電纜線四十公尺、壁燈二盞等情，業
          據證人蔡志文、甲○○、庚○○、丙○○等人證述屬
          實，並有扣案之洗車加壓馬達一台、變壓整流器一個
          、二芯電纜線四十公尺、三芯電纜線四十公尺、壁燈
          二盞、鋸子一支、線剪一支、電擊棒一支為證，復有
          查獲現場照片十三張（參照九十四年度偵字第八五八
          五號偵查卷第四六至四八頁、第五一至五二頁）、贓
          物認領保管單一份（參照九十四年度偵字第八五八五
          號偵查卷第五三頁）在卷可稽，被告乙○○、癸○○
          共同攜帶鋸子、線剪竊盜之犯行，應堪認定。
    （五）綜上所述，被告乙○○、癸○○所犯行使變造特種文
          書、普通竊盜、攜帶兇器竊盜等犯行，應堪認定，被
          告乙○○、癸○○所辯，顯係事後卸責之詞，要難採
          信。本件事證已臻明確，被告乙○○、癸○○犯行，
          均堪認定。
二、按扣案之鋸子一支、線剪一支、電擊棒一支，均係質地堅硬
    之物，客觀上足以對人之生命、身體、安全構成威脅而具有
    危險性，應屬兇器無訛。核被告乙○○、癸○○所為，均係
    犯刑法第二百十六條、第二百十二條之行使變造特種文書罪
    、第三百二十條第一項之竊盜罪、第三百二十一條第一項第
    三款之攜帶兇器竊盜罪。被告乙○○、癸○○二人就前開行
    使變造特種文書及竊盜犯行間，顯有共同之犯意聯絡及行為
    分擔，為共同正犯。又被告乙○○、癸○○變造特種文書之
    低度行為，應為行使變造特種文書之高度行為所吸收，均不
    另論處。而被告乙○○、癸○○先後二次所犯普通竊盜罪及
    攜帶兇器竊盜罪二者間，其時間緊接，手段同一，所觸犯犯
    罪構成要件相同之罪名，顯係基於概括犯意而為之，為連續
    犯之裁判上一罪，應依刑法第五十六條之規定，從一重之攜
    帶兇器竊盜罪論處，並均加重其刑。至於被告乙○○、癸○○所犯前開行使變造特種文書罪及連續攜帶兇器竊盜罪二者
    間，有手段、目的之牽連關係，為牽連犯之裁判上一罪，應
    依刑法第五十五條之規定，從一重之連續攜帶兇器罪論處。
    爰審酌被告乙○○、癸○○為貪圖不法利益，竟變造施工證
    進而持以行使，以方便進入中科園區工地行竊財物，被告乙○○、癸○○利用夜深人靜之際，先後二次前往該工地行竊
    施工廠商所有之各項物料，損害被害人之財產利益及影響被
    害人之施工進度，且被告乙○○、癸○○行竊當場遭查獲，
    既不願坦承犯行，甚至頑強抵抗，試圖阻撓員警之查緝行動
    ，犯罪後，於本院審理中更矢口否認犯行，飾詞狡辯，未見
    悔意，本院考量被告乙○○、癸○○行竊財物之價值合計約
    數萬元，以及公訴人具體求處被告乙○○、癸○○有期徒刑
    十一月等一切情狀，依據被告乙○○、癸○○之涉案程度，
    分別量處如主文所示之刑，以示懲儆。
三、扣案之變造「王念暉」名義之友達建廠長期施工證二張，係
    屬被告乙○○、癸○○所有，因犯罪所得之物，業據被告乙○○、癸○○供述屬實，爰依刑法第三十八條第一項第三款
    之規定，併予諭知沒收；又扣案之鋸子一支、線剪一支、電
    擊棒一支，均係被告乙○○所有，供行竊所用之物，業如前
    述，爰依刑法第三十八條第一項第二款之規定，亦予諭知沒
    收。至於扣案之鎳絲SUS四只、250㎜×1C電線四條、四芯電
    線二十九條、電線一捲、線剪一支、手推車一台、動火單一
    批等物，業經證人己○○確認非屬全寬科技公司所有之物，
    而證人壬○○亦確認非屬其所有之物，則被告乙○○既否認
    所有，本院復無從證明前開物品係屬被告乙○○因行竊所得
    或供行竊所用之物，自無從諭知沒收；另扣案之全寬科技公
    司危險性作業申請暨同意書一批，與本案並無任何關連性，
    亦無從諭知沒收，附此敘明。
據上論斷，應依刑事訴訟法第二百九十九條第一項前段，刑法第
二十八條、第五十六條、第二百十六條、第二百十二條、第三百
二十一條第一項第三款、第五十五條、第三十八條第一項第二款
、第三款，判決如主文。
中　　華　　民　　國　　94　　年　　12　　月　　7 　　日
                  刑事第五庭    審判長法  官  賴恭利
                                      法  官  劉麗瑛
                                      法  官  巫淑芳
上正本證明與原本無異。
如不服本判決，應於送達後十日內向本院提出上訴狀（須附繕本
），上訴於臺灣高等法院臺中分院。
                                      書記官  王麗麗
中　　華　　民　　國　　94　　年　　12　　月　　7 　　日
附錄論罪科刑法條：
中華民國刑法第321條：
犯竊盜罪而有左列情形之一者，處六月以上、五年以下有期徒刑
：
  一、於夜間侵入住宅或有人居住之建築物、船艦或隱匿其內而
      犯之者。
  二、毀越門扇、牆垣或其他安全設備而犯之者。
  三、攜帶兇器而犯之者。
  四、結夥三人以上而犯之者。
  五、乘火災、水災或其他災害之際而犯之者。
  六、在車站或埠頭而犯之者。
前項之未遂犯罰之。
中華民國刑法第216條
行使第210條至第215條之文書者，依偽造、變造文書或登載不實
事項或使登載不實事項之規定處斷。
中華民國刑法第212條
偽造、變造護照、旅券、免許證、特許證及關於品行、能力服務
或其他相類之證書、介紹書，足以生損害於公眾或他人者，處一
年以下有期徒刑、拘役或三百元以下罰金。
